Michał Kareńko

mkarenko.com

692 566 688



FRONT-END DEVELOPER

Posiadam ponad trzyletnie doświadczenie komercyjne jako front-end developer. W tym czasie doskonaliłem swoje umiejętności w pracy z Reactem, wykorzystując technologie takie jak Ionic, CSS czy REST API. Tworząc strony i aplikacje, przywiązuję dużą wagę do szczegółów, aby efekt końcowy spełniał oczekiwania klienta i był najwyższej jakości. Wyróżnia mnie dbałość o detale i precyzyjne podejście do realizacji każdego projektu.

TECHNOLOGIE

- React.js
- JavaScript
- Typescript
- HTML, CSS, Tailwind
- Flutter
- Dart
- REST API
- Recoil
- Redux
- Ionic
- Git
- GitHub, Bitbucket
- Firebase, Supabase
- Linux, Windows

DOŚWIADCZENIE

Billog Studio 2021 - obecnie Młodszy Specjalista ds. Oprogramowania

Uczestniczę w projektach zespołowych, rozwijam i doskonalę produkty oraz usługi, wdrażam nowe technologie i narzędzia. Odpowiadam za projektowanie, implementację, testowanie oprogramowania oraz wprowadzanie ulepszeń. Zarządzam projektami od strony technicznej, utrzymuję istniejący kod i rozwiązuję problemy związane z działaniem aplikacji.

Rekeep Polska 2020 - 2021 Młodszy Specjalista ds. Informatyki

Specjalizowałem się w monitorowaniu sieci komputerowych oraz rozwiązywaniu problemów sprzętowych i programowych. Zapewniałem wsparcie techniczne dla użytkowników, w tym w zakresie pracy zdalnej, aktualizacji systemów oraz konfiguracji zgodnej z polityką bezpieczeństwa.

JĘZYKI OBCE

- Polski
- Angielski

новву

- Technologia
- Historia

WYKSZTAŁCENIE

2014 - 2017 Uniwersytet Łódzki

Wydział Fizyki i Informatyki Stosowanej